【裁判字號】    98,訴,1904
【裁判日期】    981225
【裁判案由】    違反毒品危害防制條例
【裁判全文】
臺灣彰化地方法院刑事判決              98年度訴字第1904號
公  訴  人  臺灣彰化地方法院檢察署檢察官
被      告  甲○○
                    號
                    （現於臺灣彰化監獄執行中）
上列被告因毒品危害防制條例案件，經檢察官提起公訴（98年度
毒偵字第2241號），被告於準備程序中自白犯罪，本院行簡式審
判程序，判決如下：
    主  文
甲○○施用第一級毒品，累犯，處有期徒刑柒月。
    事實及理由
一、犯罪事實：
  (一)甲○○前因施用毒品案件，經強制戒治後，民國（下同）於
    90年4月2日停止執行出所，又於前開強制戒治執行完畢釋放
    後五年內，自93年12月10、11日至94年12月17日止，連續
    施用第一、二級毒品海洛因、甲基安非他命多次，經臺灣高
    等法院台中分院94年度上訴字第2384號判決處有期徒刑1年7
    月、10月，定應執行刑為2年3月（後經減刑為9月15日、5月
    ，定應執刑1年1月15日）確定。又自95年5月至95年5月22
    日止，連續施用第一級毒品海洛因、第二級毒品甲基安非他
    命多次，經本院95年度訴字第1357號判決處有期徒刑1年2
    月、8月，定應執行刑1年8月（後經減刑為有期徒刑7月、4
    月，定應執行刑10月）。上述兩案97年5月29日假釋出
    監，已於97年7月17日縮刑假釋期滿（構成累犯）。又於
    98年1月22日施用一、二級毒品，98年7月29日經臺灣高等法
    院台中分院98年度上訴字第1247號判決處有期徒刑9月、5月
    ，定應執行刑1 年（98年10月2日確定，98年11月23日始入
    監執行）。
  (二)甲○○明知自己上述毒品前案甫經二審宣判，仍不思悔改
    ，竟基於施用第一級毒品海洛因之犯意，於98年9月1日為警
    採集尿液回溯前4日內之某日時，在彰化縣花壇鄉○○村○
    ○路○段590巷9號自家，以海洛因摻水注入針筒注射之方法
    ，施用第一級毒品海洛因1次。嗣為警於98年9月1日上午9時
    10分許，持本院核發之搜索票前往其位於彰化縣花壇鄉○○
    村○○路○段590巷9號之住處執行搜索查獲，經徵其同意採
    集尿液送驗後，結果呈「嗎啡」陽性反應。
二、認定事實之證據及理由：
  (一)被告於本院審理中之自白。
  (二)彰化縣警察局彰化分局委託檢驗尿液代號與真實姓名對照認
    證單，證明被告接受採尿送驗之事實。
  (三)詮昕科技股份有限公司濫用藥物尿液檢驗報告書一份，證明
    被告驗尿呈現海洛因代謝物「嗎啡（385ng/ml）」之陽性反
    應。
  (四)不再送觀察勒戒之理由：
    按毒品危害防制條例於92年7月9日修正公布，自93年1月9日
    施行，其中第20條、第23條將施用毒品之刑事處遇程序，區
    分為「初犯」及「五年內再犯」、「五年後再犯」。依其立
    法理由之說明：「初犯」，經觀察、勒戒或強制戒治後，應
    為不起訴處分或不付審理之裁定；經觀察、勒戒或強制戒治
    執行完畢釋放後，「五年內再犯」者，因其再犯率甚高，原
    實施之觀察、勒戒及強制戒治既已無法收其實效，爰依法追
    訴或裁定交付審理。至於經觀察、勒戒或強制戒治執行完畢
    釋放後，「五年後再犯」者，前所實施之觀察、勒戒或強制
    戒治已足以遮斷其施用毒品之毒癮，為期自新及協助其斷除
    毒癮，仍適用「初犯」規定，先經觀察、勒戒或強制戒治之
    程序。從而依修正後之規定，僅限於「初犯」及「五年後再
    犯」二種情形，始應先經觀察、勒戒或強制戒治程序。倘被
    告於五年內已再犯，經依法追訴處罰，縱其第三次（或第三
    次以上）再度施用毒品之時間，在初犯經觀察、勒戒或強制
    戒治執行完畢釋放五年以後，已不合於「五年後再犯」之規
    定，且因已於「五年內再犯」，顯見其再犯率甚高，原實施
    觀察、勒戒或強制戒治，已無法收其實效，即應依該條例第
    10條處罰（最高法院95年度第7次刑事庭會議決議參照）。
    本件被告前因施用毒品案件，經強制戒治後，於90年4月2日
    停止執行出所，又於前開強制戒治執行完畢釋放後五年內，
    自93年12月10、11日至94年12月17日止，連續施用第一、
    二級毒品多次（臺灣高等法院台中分院94年度上訴字第2384
    號判決）；又自95年5月至95年5月22日止，連續施用第一
    、二級毒品海洛因、甲基安非他命多次（本院95年度訴字第
    1357號判決）；又於98年1月22日施用一、二級毒品（臺
    灣高等法院台中分院98年度上訴字第1247號判決），有卷附
    臺灣高等法院被告前案紀錄表、判決書可證。被告既曾於「
    五年內再犯」，且經法院判處罪刑確定，其又於98年9月1日
    前四日內施用毒品，即非屬該條例第20條第3項所定「五年
    後再犯」之情形，仍應論以毒品危害防制條例第10條第1項
    之施用第一級毒品罪。
  (五)被告自白核與事實相符，足堪採信。本件事證明確，被告施
    用第一級毒品犯行，已可認定。
三、論罪科刑：
  (一)核被告所為，係犯毒品危害防制條例第10條第1項之施用第
    一級毒品罪。被告持有毒品之低度行為，應為施用之高度行
    為所吸收，不另論罪。
  (二)被告有犯罪事實欄內之徒刑執行經過，此有臺灣高等法院被
    告全國前案紀錄表可稽，其受此有期徒刑執行完畢後，五年
    以內故意再犯有期徒刑以上之罪，應依累犯規定，加重其刑
    。
  (三)量刑審酌：被告近年來毒品紀錄不斷，雖經戒治、徒刑宣告
    ，仍不知悔改而再度施用毒品，可知欠缺自制力，從未徹底
    覺悟。被告自述家中從事水產養殖，被告未婚，家中父母尚
    在，被告曾因濫用針筒致染重病，毒品害人不淺，被告仍沈
    迷於毒品，顯無醒悟，惟審理中坦承犯行，態度尚可等，且
    驗尿所得之濃度指數甚低等一切情狀，量處如主文所示之刑
    ，以示懲儆。
四、適用法律：
  (一)刑事訴訟法第273條之1第1項、第310條之2、第454條第1項
    。
  (二)毒品危害防制條例第10條第1項、刑法第11條、第47條第1項
    。
本案經檢察官王元郁到庭執行職務。
中    華    民    國    98    年    12    月    25    日
                  刑事第四庭       法  官  葉明松
以上正本證明與原本無異。
如不服本判決應於收受判決後10日內向本院提出上訴書狀，並應
敘述具體理由；其未敘述上訴理由者，應於上訴期間屆滿後20日
內向本院補提理由書（均須按他造當事人之人數附繕本）「切勿
逕送上級法院」。
中    華    民    國    98    年    12    月    25    日
                                   書記官  施秀青
附錄本案論罪法條：
毒品危害防制條例第10條
施用第一級毒品者，處 6 月以上 5 年以下有期徒刑。
施用第二級毒品者，處 3 年以下有期徒刑。


司法院資訊處製作；財團法人民間司法改革基金會備份。
